---
title: "05-Quarto"
output: html_document
date: "`r Sys.Date()`"
---

```{r setup, include=FALSE}
knitr::opts_chunk$set(echo = TRUE)
```

# Reportes II

## ¿Qué es QUARTO?

Es una herramienta de publicación científica y técnica que permite crear:
  - Documentos HTML, PDF, Word  
  - Presentaciones  
  - Sitios web  
  - Dashboards  
  - Informes reproducibles  

Es el sucesor de **R Markdown**, y está diseñado para soportar no solo R, sino también Python, Julia y Observable.

**Ventajas principales de Quarto:**
  - Sintaxis más clara para configurar chunks (`#|`).
  - Mejor manejo de proyectos.
  - Salidas más limpias.
  - Excelente para reproducibilidad.
  - Permite múltiples lenguajes en un mismo documento.

## Diferencias entre Quarto y R Markdown

| R Markdown | Quarto |
|-----------|--------|
| Usa `{r, echo=FALSE}` | Usa `#| echo: false` |
| Requiere `knitr + rmarkdown` | Requiere `quarto` |
| Salida definida con YAML | Salida definida con YAML más flexible |
| Principalmente para R | Multilenguaje nativo |

Ejemplo de chunk equivalente:

**R Markdown**

```{r, eval=F}
summary(cars)
```

**Quarto**

#| echo: true
summary(cars)

